臺灣士林地方法院刑事判決　　　　　　　　94年度訴字第51號
公　訴　人　臺灣士林地方法院檢察署檢察官
被　　　告　丙○○
選任辯護人　林晉宏律師
上列被告因偽造文書案件，經檢察官提起公訴（93年度偵字第
5584號），本院判決如下：
    主  文
丙○○共同行使偽造公文書，足以生損害於公眾及他人，處有期
徒刑壹年貳月。附表編號三所示之印章及印文沒收。又共同連續
行使偽造私文書，足以生損害於公眾及他人，處有期徒刑伍月。
附表編號一、二所示之印章印文沒收。應執行有期徒刑壹年肆月
，附表編號一至三所示之印章印文均沒收。
    事  實
一、丙○○任職於臺北市○○○路○ 段77號8 樓勵林實業股份有
    限公司（以下簡稱勵林公司，與擎林實業股份有限公司係關
    係企業，負責人均為李超群），擔任經理一職，負責管理公
    司業務人員承辦外勞聘僱業務，並實際為客戶代辦聘僱外籍
    勞工之申請。其明知勵林公司客戶甲○○（另案經臺灣臺北
    地方法院檢察署以92年度偵字第6895、8659號為不起訴處分
    ）之配偶王吳妃媛、弟弟王錦順及另一客戶高延玲（另經臺
    灣臺北地方法院檢察署以92年度偵字第3747號為緩起訴處分
    ）婆婆侯陳春美，均無行政院勞工委員會（設臺北市大同區
    ○○○路2 段83號6 樓，以下簡稱勞委會）民國90年7 月27
    日以臺90勞職外字第0223230 號公告之特定身心障礙或特定
    病症，竟為使甲○○、高延玲得順利聘僱外籍監護工，以賺
    取仲介費用，丙○○先於91年8 月間，與姓名、年籍不詳之
    林姓成年男子共同基於行使偽造私文書之概括犯意聯絡，由
    林先生在不詳地點、不詳時間偽刻如附表所示之財團法人彰
    化基督教醫院（以下簡稱彰基醫院）醫師職章、醫院大印等
    印章，偽蓋於「雇主申請聘僱家庭外籍監護工專用診斷證明
    書」及所附「巴氏量表」而偽造如附表所示之私文書（偽造
    之日期、申請人、受監護人、醫院、醫師、院長印章與印文
    數量、文書性質均詳見附表所示），偽造彰基醫院出具之王
    吳妃媛、王錦順診斷證明書（含巴氏量表），並於91年8 月
    28 日 及同年9 月25日，連續持該二份偽造之診斷證明書，
    向勞委會提出聘僱外籍監護工之申請，足生損害於彰基醫院
    、院長與其醫師及勞委會對外籍監護工申請管理之正確性。
    丙○○又於91年10月間，指示勵林公司業務員丁○○（另經
    檢察官為緩起訴處分）與真實年籍不詳之成年男子「林先生
    」聯繫，而與「林先生」、丁○○共同基於行使偽造公文書
    之犯意聯絡，由林先生在不詳地點、不詳時間偽刻如附表所
    示之行政院衛生署臺北醫院（以下簡稱臺北醫院）醫師職章
    、醫院大印等印章，偽蓋於「雇主申請聘僱家庭外籍監護工
    專用診斷證明書」及所附「巴氏量表」而偽造如附表所示之
    公文書（偽造之日期、申請人、受監護人、醫院、醫師、院
    長印章與印文數量、文書性質均詳見附表所示），偽造臺北
    醫院出具之侯陳春美診斷證明書（含巴氏量表），再於91年
    10 月30 日，由丁○○代高延玲持前開屬公文書之偽造侯陳
    春美診斷證明書向勞委會申請聘僱外籍監護工，亦足生損害
    於臺北醫院與其院長、醫師及勞委會對外籍監護工申請管理
    之正確性，嗣經勞委會發覺前開王吳妃媛、王錦順及侯陳春
    美診斷證明書係偽造而告發偵辦，始悉上情。
二、案經臺灣臺北地方法院檢察署呈請臺灣高等法院檢察署檢察
　　長令轉臺灣士林地方法院檢察署檢察官偵查起訴。
    理  由
一、訊據被告丙○○矢口否認有前開犯行，辯稱：客戶甲○○的
    部分，伊是有跟甲○○去彰化基督教醫院，甲○○之親人體
    檢時伊去忙其他事，診斷證明書是醫院開出來交給甲○○，
    甲○○再把診斷證明書給伊；客戶高延玲的部分，並非伊的
    案子，伊不知道該客戶狀況，伊並不知道高延玲如何提出診
    斷證明書，是事情發生後丁○○才告訴伊這件事情的情形云
    云。經查：
（一）前開王吳妃媛、王錦順之彰基醫院診斷證明書之字跡與診
      治醫師筆跡不同；前開侯陳春美之台北醫院診斷證明書之
      關防、院長章及字體粗細與該院均不相同，非該院所開具
      等情，有彰基醫院92年1 月23日（92）彰基病歷字第9201
      073 號函文（見台灣台北地方法院檢察署92年度偵字第86
      59號卷第7 頁、第6895卷第7 頁）、台北醫院91年12月12
      日北醫歷字第7650號函文（見台灣台北地方法院檢察署92
      年度偵字第3747號卷第6 頁）等在卷為憑，前開文書，為
      公務員職務上作之紀錄文書、證明文書或從事業務之人於
      業務上或通常業務過程所須製作之紀錄文書、證明文書，
      無顯有不可信之情況，且經被告及辯護人表示無意見，依
      刑事訴訟法第159 條之4 規定，有證據能力，依上開醫院
      函示，足證前開專用診斷證明書及巴氏量表均屬偽造無訛
      。
（二）證人即擎林實業股份有限公司之業務員丁○○於偵查時結
      證稱：若客戶無法取得聘僱條件，公司主管丙○○曾告訴
      伊，若客戶本身聘僱條件不符合資格，可以打電話與林先
      生連絡，丙○○當時有給伊林先生的電話，伊現在忘記了
      ，丙○○說可以把客戶的健保卡、身分證影本交予林先生
      處理，這部分另外處理聘僱資格之費用係新台幣（下同）
      2 萬元或2 萬5 仟元左右等語（見93年偵字第5584號卷第
      61 頁）； 於審理時結證稱：我們一進去的時候，業績不
      好會問主管及同事，主管丙○○曾經有提過在偵查中所講
      的這個人可以幫忙提供我們這樣子的管道要醫生診斷證明
      書，幫客戶申請外勞。我確定是主管丙○○提的。丙○○
      給我們電話的，我們自己跟中間人聯絡，說我們是康林的
      業務，我們現在有這個客戶需要醫生診斷證明書等語（見
      本院94年7 月12日審理筆錄）。而共同被告即客戶高延玲
      於偵查時亦供承：丁○○或仲介公司均未陪伊婆婆去看病
      ，並未自伊處取得診斷證明，伊婆婆侯陳春美沒有冠狀血
      管心臟病或二膝退化關節炎等疾病，且也沒有到台北醫院
      看過病等語（見台灣台北地方法院檢察署92年度偵字第37
      47號卷第30、44頁），且高延玲、丁○○所涉前開共同偽
      造文書犯行，亦經台灣台北地方法院檢察署92年偵字第37
      47號緩起訴處分、台灣士林地方法院檢察署93年偵字第55
      84號緩起訴處分確定。足見前開偽造之侯陳春美之台北醫
      院診斷證明書，應係由丙○○指示丁○○交由不詳姓名之
      林先生所偽造，至為明確。被告雖辯稱：高延玲係丁○○
      之客戶，其對此不知情云云。然查，被告身為勵林公司之
      經理，負責管理公司業務人員承辦外勞聘僱業務，且丁○○亦於本院審理時結證稱：該公司對業務人員除了底薪外
      ，另有業績獎金等語（見本院94年7 月12日審理筆錄），
      被告亦自其薪水是固定，業績係影響獎金等語（見本院94
      年12月6 日審理筆錄），顯見被告基於業績壓力而對丁○○為前開指示，可以想見，是證人丁○○之證詞堪以採信
      ，被告確有對丁○○稱：若客戶本身聘僱條件不符合資格
      ，可以打電話與林先生連絡，並提供林先生的電話給丁○○等情，堪以認定。
（三）證人甲○○於偵查時結證稱：伊於91年曾委託擎林公司聘
      僱外勞，伊是請該公司丙○○辦理，伊當時是打電話與丙○○連絡……，丙○○約伊到彰化基督教醫院，有1 男子
      出來接待我們，過了約半小時該男子即拿2 份診斷證明書
      及巴氏量表予伊，其中一份診斷證明是伊太太吳妃媛的，
      另一份是伊弟弟王錦順的，2 份診斷証明書伊付了8 千元
      （於本院審理時更正為1 萬8 千元）予該男子，丙○○當
      時約了蠻多人在該處，所以後續都是伊與該男子接洽，…
      …，辦理前開診斷證明書當日伊太太及弟弟有同往彰化基
      督教醫院，但未實際做檢查等語；而被告亦自承甲○○係
      伊客戶，伊當天確實有到彰基醫院等語。衡諸甲○○之妻
      、弟平日均係在三軍總醫院就診，業據甲○○證述在卷，
      其等與彰基醫院並無地緣關係，若非被告邀其至彰基醫院
      開立診斷證明書，衡情不可能遠至彰化接受診斷，且觀之
      被告當天於彰基醫院尚約了很多人，若係甲○○邀被告至
      該醫院，何以被告當天在醫院能與多人約見面交談，顯然
      證人甲○○於偵查時之前開證述，堪以採信。至證人甲○○雖於本院審理時翻異前詞，證稱：伊在三軍總醫院拿了
      廣告傳單，廣告傳單上面說他們可以給巴氏量表及業務，
      但業務的部分伊已經給丙○○作了，所以伊就向廣告傳單
      的業者拿巴氏量表，後續的業務給丙○○作，廣告傳單的
      業者說彰化基督教醫院可以辦理，伊就與伊老婆與弟弟去
      ，係伊約丙○○到彰基醫院拿資料等語。然查，證人甲○○既已交由丙○○辦理申請外籍勞工之業務，衡諸常情，
      其所有業務包含如何申請醫院診斷證明及巴氏量表部分，
      必然會與丙○○洽詢，惟甲○○竟然未與丙○○洽詢之情
      形下，即自行與廣告業者接洽，顯違常理，且證人甲○○
      於本院審理時就其如何交付診斷證明書給丙○○乙節，於
      偵查時係證稱直接送至勞委會，於本院審理時則證稱：係
      在彰基醫院當場交給丙○○，證人甲○○對此說詞前後反
      覆，並與證人王吳妃媛於偵查時所證稱：診斷證明書是彰
      基醫院寄到家裡來的等語，並不相符，顯見證人甲○○於
      本院審理時所為之證詞，有迴護被告之詞，尚難採信，應
      以證人甲○○於偵查時之證詞，較為可採，足見被告邀甲○○至彰基醫院本係為取得偽造之診斷證明書及巴氏量表
      等情，堪以認定。
（四）按2人以上共同實施犯罪之行為者，皆為正犯，刑法第28
      條定有明文，且共同正犯間，非僅就其自己實施之行為負
      其責任，並在犯意聯絡之範圍內，對於他共同正犯所實施
      之行為，亦應共同負責，即共同正犯，只須具有犯意聯絡
      及行為分擔，而不問犯罪動機起於何人，亦不問每一階段
      犯行，均經參與，最高法院90年度台上字第3205號判決意
      旨可資參照。經查，被告分別與丁○○、高延玲及林姓之
      成年男子均明知客戶王吳妃媛、王錦順、侯陳春美均不符
      勞委會公告得申請家庭外籍監護工之標準，且經由林先生
      偽造轉交，而取得本件診斷證明書、巴氏量表，俱如前述
      ，顯均就偽造診斷證明書（含巴氏量表）有犯意聯絡，被
      告辯稱其就偽造診斷證明書部分並不知情，無犯意聯絡云
      云，亦無可採。另被告固未參與診斷證明書之直接偽造行
      為，惟其轉交提供偽造診斷證明書等資料所需之王錦順、
      王吳妃媛之身分證及健保卡資料，其已參與對偽造私文書
      不法構成要件之完全實現具有完全支配力之分擔行為，更
      何況其他共犯之偽造行為既在其犯意聯絡範圍之內，揆諸
      前引判決意旨，仍應就共犯之偽造診斷證明書之行為負其
      罪責。而就客戶高延玲部分，被告雖僅係指示丁○○如有
      客戶本身聘僱條件不符合資格，可以打電話與林先生聯絡
      取得診斷證明書，而無證據足以證明上開台北醫院院戳、
      院長簽字章及診治醫師處方簽名章係被告所偽造，然參以
      擎林公司此類偽造診斷證明書申請外籍監護工之案件甚多
      （見台灣台北地方法院檢察署92年度偵字第3747號卷第81
      頁所附之另案偽造診斷證明書案件），被告又係從事外籍
      勞工、監護工之仲介業務，對此知之甚詳，可見有一外圍
      集團與仲介業者相互勾結犯案，是上開侯陳春美診斷證明
      書及巴氏量表，應係被告與不詳姓名之林姓成年人及丁○○，以犯意聯絡而為如事實欄所載之方式偽造後，再交付
      丁○○持以行使申辦甚明，被告辯稱高延玲非其客戶，伊
      不需對此負責云云，亦非可採。
（五）綜上而論，被告分別與丁○○、高延玲及林姓之成年男子
      共同基於犯意聯絡，共同偽造上開偽造之診斷證明、巴氏
      量表之公文書及私文書，而由丁○○、丙○○分別持以行
      使，自足以生損害於臺北醫院、彰基醫院與其等醫院之院
      長、醫師及勞委會對外籍監護工申請管理之正確性。本件
      事證明確，被告犯行，堪以認定。
二、按所謂公務員者，係指依法令從事於公務之人員，申言之，
    即凡依據中華民國法令從事於公務者，即與刑法上之公務員
    相當。而所謂公文書係指公務員基於身分關係於其職務上所
    制作之文書而言，公立醫院之醫師，依上開解釋，係刑法上
    之公務員，就其職務上所制作之診斷證明書，應屬刑法第21
    1條之公文書。復按彰化基督教醫院係私立醫院，該醫院醫
    師對於病患診斷結果，表示其判斷意見，而作成之專用診斷
    證明書，應屬私文書。是被告丙○○行使偽造公立醫院診斷
    證明書含巴氏量表及行使私立醫院診斷證明書含巴氏量表，
    核其所為，分別係犯刑法第216 條、第211 條之行使偽造公
    文書罪及第216 條、第210 條之行使偽造私文書。其偽造公
    印及公印文之行為，為偽造公文書之部分行為；偽造印章、
    印文之行為為偽造私文書之部分行為；而偽造公文書及偽造
    私文書後進而行使之，偽造之低度行為復為行使之高度行為
    所吸收，均不另論罪。被告與丁○○、高延玲及林先生間，
    就行使偽造公文書間有犯意聯絡，行為分擔，為共同正犯。
    被告與林先生間，就行使偽造私文書間，有犯意聯絡，行為
    分擔，為共同正犯。被告先後2 次行使偽造私文書犯行，時
    間緊接，所犯構成要件相同之罪名，顯係基於概括之犯意反
    覆為之，應依刑法第56條連續犯之規定論以一罪，並加重其
    刑。被告所犯上開行使偽造公文書罪、連續行使偽造私文書
    罪2 罪，犯意各別、行為互殊，應予分論併罰。爰審酌被告
    不法申請外勞牟利之犯罪之動機、目的、智識程度、偽造公
    私立醫院診斷證明書之手段惡劣、犯罪所生之引進非法外勞
    對國內就業勞動市場戕害及犯後飾詞狡辯，毫無悔改之心等
    一切情狀，分別量處如主文所示之刑，並諭知應執行刑，以
    示懲儆，檢察官求處被告有期徒刑3 年，尚屬過重。又如附
    表所示偽造之公印、印章及公印文、私印文，雖均未扣案，
    惟無證明業已滅失，應依刑法第219 條宣告沒收。至偽造台
    北醫院及彰基醫院之診斷證明書及巴氏量表，因證人高延玲
    、王錦順已向勞委會行使，而非屬被告或共犯所有，爰不宣
    告沒收，附此敘明。
三、退併辦部分：
（一）台灣板橋地方法院檢察署檢察官94年度偵字第12369號移
      送併辦意旨略以：被告丙○○為使乙○○得順利聘僱外籍
      監護工，以賺取仲介，於91年7 月間，基於偽造私文書之
      犯意，偽造行政院台北醫院（下稱台北醫院）出具之夏珠
      妹診斷證明書（含巴氏量表），於91年8 月21日持該份偽
      造之診斷證明書，向勞委會提出聘僱外籍監護工之申請，
      足生損害於台北醫院及勞委會對外籍監護工申請管理之正
      確性，嗣經勞委會發覺前開夏珠妹診斷證明書係偽造而告
      發偵辦，始悉上情，因認被告所為係犯刑法第210 條、21
      6 條之行使偽造私文書罪（應係犯刑法第211 條、216 條
      之行使偽造公文書罪），與本案有連續犯之裁判上一罪關
      係，而聲請移送併案審理。
（二）按犯罪事實應依證據認定之，無證據不得認定其犯罪事實
      ；又不能證明被告犯罪者，應諭知無罪之判決，刑事訴訟
      法第154條第2項、第301條第1項分別定有明文。次按刑事
      訴訟法上所謂認定犯罪事實之證據，係指足以認定被告確
      有犯罪行為之積極證據而言，該項證據自須適合於被告犯
      罪事實之認定，始得採為斷罪資料。且認定不利於被告之
      事實，須依積極證據，苟積極證據不足為不利於被告事實
      之認定時，即應為有利於被告之認定，更不必有何有利之
      證據。如未能發現相當證據，或證據不足以證明，自不能
      以推測或擬制之方法，以為裁判之基礎。又刑事訴訟上證
      明之資料，無論其為直接或間接證據，均須達於通常一般
      之人均不致有所懷疑，而得確信其為真實之程度，始得據
      為有罪之認定，若其關於被告是否犯罪之證明未能達此程
      度，而有合理性懷疑之存在，致使無從形成有罪之確信，
      即不得遽為不利被告之認定，此分別有最高法院29年上字
      第3105號、30年上字第816號、40年臺上字第86號、76年
      臺上字第4986號判例可資參照。
（三）該署檢察官認被告涉犯前開罪嫌，無非係以台北醫院之夏
      珠妹診斷證明書（含巴氏量表）係屬偽造為其依據。訊據
      被告堅決否認犯行，辯稱：該客戶乙○○係擎林公司之前
      業務員廖梅英所接洽的，前開診斷證明書及巴氏量表亦係
      由廖梅英交給伊，這件申請案係廖梅英交給公司辦理，所
      以由伊代表公司與乙○○簽約，伊不知該診斷證明書及巴
      氏量表係偽造等語。
（四）經查：證人乙○○於本院審理時結證稱：伊當初都是與廖
      梅英接洽申請監護工事宜，廖梅英向伊表示辦到好才付費
      ，否則不用付錢，從頭至尾都是與廖梅英接洽，被告僅係
      要簽約時，由廖梅英帶同被告至伊家裡簽，與被告簽約時
      並沒有談到費用問題，因為之前與廖梅英就談好了，被告
      並未看到伊婆婆夏珠妹等語（見本院94年12月6 日審理筆
      錄），核與被告所供：本件係廖梅英所接洽的，前開診斷
      證書及巴氏量表亦係由廖梅英交給伊，這件申請案係廖梅
      英交給公司辦理等語，大致相符，是被告辯稱其對於前開
      診斷證明書（含巴氏量表）係偽造並不知情等語，並非子
      虛。且公訴人復未提出廖梅英之年籍資料供傳喚查證被告
      是否涉有對前開行使偽造公文書犯行，自難僅憑前開診斷
      證明書（含巴氏量表）係偽造，即遽認係被告所為。綜上
      所述，公訴人認被告涉犯前開行使偽造公文書罪嫌，所提
      出之證據，尚未達於使一般人均不致有所懷疑而得確信其
      為真實之程度，仍有合理懷疑存在，而本院復查無其他事
      證，足認被告涉有前開併案犯行，是前開併辦部分自難認
      與本案具有連續犯之裁判上一罪關係，自應退還檢察官另
      行處理，附此敘明。
據上論斷，應依刑事訴訟法第299 條第1 項前段、刑法第28條、
第56條、第216 條、第211 條、第210 條、第219 條、第51條第
5 款，判決如主文。
本案經檢察官邱智宏到庭執行職務。
中　　華　　民　　國　　94　　年　　12　　月　　20　　日
　　　　　　　　　刑事第七庭審判長法  官  趙文卿
                                  法  官  吳祚丞
                                  法  官  王俊雄
以上正本證明與原本無異。
如不服本判決應於送達後10日內，向本院提出上訴狀。
                                  書記官  許秋莉
中　　華　　民　　國　　94　　年　　12　　月　　21　　日
附錄本案論罪科刑法條全文：
中華民國刑法第210 條
(偽造變造私文書罪)
偽造、變造私文書，足以生損害於公眾或他人者，處五年以下有
期徒刑。
中華民國刑法第211 條
(偽 造變造公文書罪)偽 造、變造公文書，足以生損害於公眾或
他人者，處一年以上七年以下有期徒刑。
中華民國刑法第216 條
(行使偽造變造或登載不實之文書罪)
行使第條至第條之文書者，依偽造、變造文書或登載不實事項或
使登載不實事項之規定處斷。
中華民國刑法第219 條
(沒收之特例)
偽造之印章、印文或署押，不問屬於犯人與否，沒收之。
附表：
┌─┬───┬────┬─────┬───────┬─────┬───┬──┐
│編│受監護│被偽造之│被偽造之印│於雇主申請聘僱│於巴氏量表│偽造日│性質│
│　│人    │醫院    │章、公印　│家庭外籍監護工│上所偽造之│期    │    │
│　│  　　│　　　  │　　      │專用診斷證明書│印文　　　│　　  │    │
│號│      │　　    │　　　　  │上所偽造之印文│　　　　　│　　  │    │
│  │      │        │          │、公印文      │          │      │    │
├─┼───┼────┼─────┼───────┼─────┼───┼──┤
│1 │      │財團法人│財團法人彰│1 枚          │1枚　　　 │91年8 │私文│
│　│王錦順│彰化基督│化基督教醫│　　　　　    │　　　　　│月12日│書  │
│　│（申請│教醫院　│院公印診斷│　　　　　　　│　　　　　│　　　│    │
│　│人：王│　　　　│書專用（印│　　　　　　　│　　　　　│　　　│    │
│  │錦城）│        │章1 枚）  │　　　　　　　│          │      │    │
│　│      │        ├─────┼───────┼─────┤      │    │
│　│      │　　　  │楊鈺雯（診│10枚　　　　　│13枚　　  │　　　│    │
│　│  　  │　　　　│治醫師印章│　　　　　　　│　　　　　│　　　│    │
│　│　    │　　　　│1枚）     │　　　　　　　│　　　　　│　　　│    │
│　│　　  │        ├─────┼───────┼─────┤      │    │
│　│      │　　　　│蘇育德（診│1枚　　　　　 │　　　　　│　　　│    │
│　│  　  │　　　　│治醫師醫療│　　　　　　　│　　　　　│　　　│    │
│　│　    │　　　　│專用章1 枚│　　　　　　　│　　　　　│　　　│    │
│  │      │        │）        │              │          │      │    │
│  │  　  │        ├─────┼───────┼─────┤      │    │
│  │　    │        │喻小珠（診│1枚           │          │      │    │
│  │  　  │        │治醫師醫療│              │          │      │    │
│  │　    │        │專用章1 枚│              │          │      │    │
│  │  　  │        │）        │              │          │      │    │
│  │　    │        ├─────┼───────┼─────┤      │    │
│  │      │        │彰基院校對│1枚           │          │      │    │
│  │      │        │（印章1 枚│              │          │      │    │
│  │      │        │）        │              │          │      │    │
│  │      │        ├─────┼───────┼─────┤      │    │
│  │      │        │黃昭聲（負│1枚           │          │      │    │
│  │      │        │責醫師診斷│              │          │      │    │
│  │      │        │書專用章1 │              │          │      │    │
│  │      │        │枚）      │              │          │      │    │
├─┼───┼────┼─────┼───────┼─────┼───┼──┤
│2 │王吳妃│財團法人│財團法人彰│1枚　　　　　 │1枚　　　 │91年8 │私文│
│　│媛（申│彰化基督│化基督教醫│　　　　　　　│　　　　　│月5日 │書  │
│　│請人：│教醫院  │院公印診斷│　　　　　　　│　　　　　│　　　│    │
│　│甲○○│　      │書專用（印│              │          │      │    │
│  │）    │        │章1 枚）  │              │          │      │    │
│  │      │        ├─────┼───────┼─────┤      │    │
│　│      │　　　　│鍾智淵（診│11枚　　　　　│13枚　　  │　　　│    │
│　│　    │　　　　│治醫師印章│　　　　　　　│　　　　　│　　　│    │
│　│      │　　　　│1枚）     │　　　　　　　│　　　　　│　　　│    │
│　│　    │        ├─────┼───────┼─────┤      │    │
│　│      │　　　　│黃昭聲（負│1枚　　　　　 │　　　　　│　　　│    │
│　│      │　　　　│責醫師診斷│　　　　　　　│　　　　　│　　　│    │
│　│      │　　　　│書專用章1 │　　　　　　　│　　　　　│　　　│    │
│  │      │        │枚）      │              │          │      │    │
├─┼───┼────┼─────┼───────┼─────┼───┼──┤
│3 │侯陳春│行政院衛│行政院衛生│1枚　　　 　　│2枚　　　 │91年10│公文│
│　│美（申│生署臺北│署臺北醫院│　　　　　　　│　　　　　│月3 日│書  │
│　│請人：│醫院　  │診斷證明專│　　　　　　　│　　　　　│　    │    │
│　│高延玲│　      │用章（印章│　　　　　　　│　　　　　│　    │    │
│　│）    │　      │1 枚）    │　　　　　　　│　　　　　│　　  │    │
│　│　    │        ├─────┼───────┼─────┤      │    │
│　│      │　　　　│馮志英（診│11枚　　　　　│13枚　　  │　　  │    │
│　│      │　　　　│治醫師、科│　　　　　　　│　　　　　│　　  │    │
│　│      │　　　　│主任印章1 │　　　　　　　│　　　　　│　　  │    │
│  │      │        │枚）      │              │          │      │    │
│　│      │        ├─────┼───────┼─────┤      │    │
│　│      │　　　　│黃焜璋（院│1枚　　　　　 │　　　　　│　　  │    │
│　│　　  │　　　　│長印章1 枚│　　　　　　　│　　　　　│　　  │    │
│　│      │　　　　│）        │　　　　　　  │　　　　　│　　  │    │
├─┼───┼────┼─────┼───────┼─────┼───┼──┤
